-臺灣臺南地方法院民事判決
110年度簡上字第103號
上  訴  人  陳荷薪  


訴訟代理人  張伯雄  

被上 訴 人  李惠卿  


訴訟代理人  楊鵬遠律師

上列當事人間請求清償借款事件，上訴人對於中華民國110年4月
29日本院臺南簡易庭109年度南簡字第1871號民事第一審判決提
起上訴，經本院民國於110年10月6日言詞辯論終結，判決如下：
    主      文
上訴駁回。
第二審訴訟費用新台幣5,625元由上訴人負擔。
    事實及理由
一、被上訴人於原審起訴主張：
　㈠上訴人原為被上訴人之弟媳，於民國93年5月20日向被上訴人
    借款新臺幣（下同）35萬元，被上訴人並將前開借款匯至上
    訴人所有之萬泰銀行（現更名為凱基銀行）中和分行000000
    000000號帳戶內，當時兩造並未約定清償期，嗣因上訴人與
    被上訴人之胞弟李永棠於94年3月31日離婚，被上訴人知悉
    後驚覺應定期催告上訴人返還借款，遂於94年11月15日寄發
    存證信函催告上訴人應於10日內償還借款，詎上訴人於94年
    11月16日收受該存證信函後，迄今仍未清償，爰依消費借貸
    之法律關係提起本訴。
　㈡上訴人雖辯稱系爭款項係被上訴人胞弟李永棠當時在中和住
    處無銀行帳戶而使用其帳戶，並非其向被上訴人借貸云云，
    惟銀行支持跨行匯款，縱李永棠在中和住處無銀行帳戶，亦
    可使用任何一間金融機構之帳戶收取款項，實無借用上訴人
    帳戶之必要；況若李永棠有借貸需求，被上訴人逕匯至其帳
    戶即可，無需透過上訴人，是上訴人之辯詞顯不合常理。況
    李永棠攻讀博士學位期間每月均有研究費收入，且被上訴人
    父親每月資助其13,000元，其求學期間居住之中和房子亦為
    被上訴人母親所有，是在無需租屋情況下，李永棠每月尚有
    20,000餘元之生活費，根本無需被上訴人之資助。
　㈢上訴人又辯稱系爭款項屬家庭支出，並提出凱基銀行台外幣
    對帳單報表查詢資料為證，惟該查詢資料僅可看出上訴人確
    實有收受被上訴人所匯之系爭款項，收到匯款後隨即轉匯另
    一帳戶，且金額較高之款項僅有該筆匯款，顯然係單一事件
    ，非上訴人所稱「與往常一樣之資助金」；另依社會常理習
    慣，父母給予子女之資助金不會透過兄弟姐妹轉給，上訴人
    與李永棠當年已屬有經濟能力之成年人，被上訴人豈可能無
    故匯款系爭款項予上訴人，益證上訴人所辯顯為推託之詞。
　㈣退步言，縱兩造間無被上訴人所主張之35萬元消費借貸關係
    存在，然因上訴人對其有於93年5月20日收到被上訴人匯款3
    5萬元之事實不爭執，是上訴人係屬無法律上之原因受有利
    益，仍應依民法第179條不當得利規定返還之。
  ㈥並聲明：上訴人應給付被上訴人35萬元，及自94年12月17日
    起至清償日止，按年息百分之5計算之利息。　
二、上訴人於原審辯稱：
　㈠上訴人與被上訴人之胞弟李永棠於90年7月19日結婚，於94年
    3月31日離婚，婚姻持續期間李永棠尚在攻博士讀學位，僅
    有微薄研究費收入而需由被上訴人之父母資助，上訴人則於
    91年6月即取得碩士學位，開始自力更生，無需家人資助。
    上訴人從未向被上訴人借款，亦無需向被上訴人借款，系爭
    款項係被上訴人家人為資助李永棠及上訴人作為家用，並非
    上訴人向被上訴人借款，且因訴外人李永棠當時在中和住處
    無銀行帳戶而使用上訴人帳戶，被上訴人才將系爭款項匯入
    上訴人之帳戶內。況項若為借款，何以未書立借據以約明利
    息及清償期？是被上訴人應就舉證證明兩造間有成立消費借
    貸契約。
　㈡另李永棠與上訴人間有履行離婚協議訴訟，兩人業已交惡，
    其所為之證詞不足採信，被上訴人於10年後始提起本件訴訟
    ，興訟動機是否與前開履行離婚協議訴訟有關，不無疑義。
  ㈢並聲明：被上訴人之訴駁回。
三、原審為被上訴人勝訴之判決，並依職權宣告假執行，上訴人
    並得以35萬元為被上訴人預供擔保後而免為假執行。上訴人
    聲明不服，提起上訴，並於本院聲明：㈠原判決廢棄。㈡被上
    訴人於第一審之訴駁回。其上訴理由如下： 
　㈠兩造間就系爭款項並無成立消費借貸契約之合意：
　　⒈上訴人與訴外人李永棠於90年7月19日結婚時，雙方均在學
      ，受各自家人資助，小家庭生活家計由上訴人負責；系爭
      款項係被上訴人於93年5月20日一次給付予上訴人與李永
      棠組成之小家庭使用（嗣改稱系爭款項是李永棠向其索取
      凱基銀行存摺，並告知注意有無系爭款項匯入，上訴人於
      93年5月20日發現有系爭款項匯入時，旋即告知李永棠，
      上訴人不知道為何有系爭款項匯入），之後即無雙方家人
      資助款發生，亦無任何金錢糾紛。
　　⒉系爭款項係被上訴人家人為資助李永棠及上訴人作為家用
      （例如：返還卡債、保單貸款、汽車貸款、水電費等），
      有下列證據可資證明：
　　　⑴凱基銀行之台外幣對帳單報表查詢資料（上證4號、0000
        00000000號帳戶）。
　　　　①93年5月21日、93年6月2日及93年6月17日分別跨行ATM
          轉提之20,017元、78,017元及25,017元，係用於還卡
          費。
　　　　②93年6月1日、93年7月1日各支出之10,000元係用於繳
          納汽車貸款。
　　　　③93年6月3日及93年6月4日跨行ATM轉提77,017元及76,0
          17元為償還保單借款。　
　　　　④93年6月25日分別跨行ATM轉提21,187元及53017元係繳
          納保險費。
　　　　⑤語音存入部分則係由凱基銀行000000000000號帳戶轉
          入。　
　　　⑵凱基銀行之台外幣對帳單報表查詢資料（上證4號、0000
        00000000號帳戶）：
　　　　①返還上訴人父親陳憲榮代李永棠購買之中古重機車價
          金65,000元（查詢資料已有備註陳憲榮，足證系爭款
          項有此支出；對照被上證1號：李永棠朴子農會交易
          明細未見有65,000元，即可得知還款予陳憲榮之65,0
          00元亦屬家用）。
　　　　②語音轉提部分則係轉入000000000000號帳戶。　
　　　⑶台新銀行一般信用卡帳單明細（上證6號）。
　　　⑷南山人壽保險公司保單號碼Z000000000、Z000000000之
        被保險人及要保人均為上訴人；保單號碼Z000000000之
        被保險人為李永棠，要保人為上訴人（上證7號）。
　　⒊嗣上訴人與李永棠於94年3月31日婚變，被上訴人於94年11
      月15日寄發朴子郵局第198號存證信函予上訴人時始以「
      借款」之詞通知上訴人還款，然在此之前並無此一說，足
      證兩造間就系爭款項並無借貸關係之合意。況上訴人於收
      到被上訴人寄發之上開存證信函後，即數次致電被上訴人
      欲否認系爭款項為借款之事，然均未獲回應，甚至迄至上
      訴人擬對李永棠訴請履行離婚協議前仍數次以智慧型手機
      發訊予被上訴人欲澄清事實，惟仍未獲任何回應，此有20
      19年3月23日發訊記錄可證（上證5號），是被上訴人辯稱
      上訴人未否認借款，並默默收下存證信函未提出異議乙情
      ，顯非可採。
　　⒋訴外人李永棠於原審之證詞並不真實：匯款回條係銀行留
      給匯款人即被上訴人，上訴人亦未看過，證人竟證稱其應
      該是有看過，顯屬證人推測之詞；且證人看到匯款回條時
      間前後相差16年之久，亦不符常情。另證人從不過問家庭
      開支，如何知道其未用到系爭款項？ 
　㈡系爭款項既係被上訴人家人為資助訴外人李永棠及上訴人作
    為家用，並非上訴人向被上訴人借款，則上訴人收受系爭款
    項自非無法律上之原因，是被上訴人主張依不當得利之法律
    關係請求上訴人返還35萬元，亦為無理由。
四、被上訴人於本院則辯稱：上訴人主張系爭款項係被上訴人家
    人為資助訴外人李永棠及上訴人作為家用，並非上訴人向被
    上訴人借款，且因訴外人李永棠當時在中和住處無銀行帳戶
    而使用上訴人帳戶，被上訴人才將系爭款項匯入上訴人之帳
    戶內云云，然：
　㈠自被上訴人於93年5月20日匯款35萬元至上訴人所有之凱基銀
    行中和分行000000000000號帳戶後，李永棠之父親李宗諺仍
    持續於每月匯款13,000元生活費至李永棠所有之之朴子市農
    會帳戶，此有朴子市農會自93年5月31日至94年3月1日間取
    款憑條及收入傳票可稽（被上證2），足證系爭35萬元匯款
    並非一次給付予李永棠之家庭生活費。
  ㈡上訴人曾多次主張：「系爭35萬元匯款係為資助訴外人李永
    棠家庭生活費用」，然嗣又於110年7月29日準備程序改稱：
    「我不知道為什麼有這筆款項匯入」，顯見上訴人主張已前
    後矛盾。況參酌凱基銀行台外幣對帳單報表查詢資料所示，
    被上訴人於93年5月20日匯款35萬元至上訴人所有之凱基銀
    行中和分行000000000000號帳戶後，隨即於當日14時32分轉
    提333,000元至上訴人所有之另一凱基銀行000000000000號
    帳戶內，該000000000000號帳戶自93年5月20日起至93年6月
    27日止語音轉提之提款人均備註為上訴人，是倘上訴人真不
    知悉為何有系爭款項匯入，何以於發現匯款後隨即轉提333,
    000元至其所有之另一凱基銀行000000000000號帳戶內？此
    與常情不符；復參證人李永棠於原審證稱其從未借用上訴人
    之該帳戶對外交易等語，可徵系爭款項皆係由上訴人本人所
    提領，並無證據證明系爭款項為李永棠作為家用。
　㈢又自上訴人於93年5月20日轉帳存入333,000元後，至93年6月
    29日止，即已遭上訴人提領至僅餘774元，上訴人與李永棠
    僅一家三口，實難想像一個月家用需花費30餘萬元，是上訴
    人辯稱系爭款項係被上訴人家人為資助李永棠作為家用云云
    ，實難採信。
　㈣上訴人固提出台新銀行一般信用卡帳單明細（上證6號）、南
    山人壽保險公司保單查詢頁面截圖（上證7）等證據，以說
    明系爭款項係供作李永棠家用，惟：
　　⒈上訴人並未提出李永棠有購買中古機車，並由陳憲榮代為
      付款之證據，則上訴人辯稱：該筆65,000元係為返還上訴
      人父親陳憲榮代購證人李永棠中古機車云云，即難採取。
    ⒉上訴人辯稱依凱基銀行台外幣對帳單報表查詢資料（帳號0
      00000000000）所示，93年5月21日、93年6月2日及93年6
      月17日分別跨行ATM轉提之20,017元、78,017元及25,017
      元，係用於清償卡費，然觀之上訴人提出之台新銀行一般
      信用卡帳單明細（上證6號），上訴人分別於93年6月11日
      及93年6月15日繳納93年5月份之信用卡款金額為60,000元
      及7,491元，與上開查詢資料所示之跨行轉提「金額」及
      「時間」不符。
    ⒊上訴人主張於93年6月1日、937月1日各支出之10,000元係
      用於繳納汽車貸款。然凱基銀行台外幣對帳單報表查詢資
      料之「備註：汽車貸款」應為上訴人自己轉帳時所加註，
      要難以此認定款項之實際用途。況上開查詢資料亦無從得
      知「該筆款項係匯入何帳戶」及「該筆所謂汽車貸款為何
      人所借」，上訴人自應就其所辯負舉證之責。
    ⒌上訴人主張分別於93年6月3日及93年6月4日跨行ATM轉提77
      ,017元及76,017元為償還保單借款。然依凱基銀行台外幣
      對帳單報表查詢資料，無從得知上開二款項係用於償還保
      單借款。再參酌上訴人所提出之保單查詢資料（上證7號
      ），該三筆保單之要保人均為上訴人，倘真有保單質借，
      則借款人亦應為上訴人本人，益證上訴人係用於清償上訴
      人自己之借款。
    ⒍上訴人主張於93年6月25日分別跨行ATM轉提21,187元及53,
      017元係繳納保險費。然依由上訴人提出之保單查詢畫面
      （上證7號），可知三筆保單均為「月繳」，且保單號碼
      ：Z000000000、Z000000000等保單，每月保費分別僅為24
      23、1566元，核與上訴人主張之匯款金額不符，足見上訴
      人上開跨行轉提之二筆款項並非用於繳納保費。且該三筆
      保單之要保人均為上訴人，上訴人本為繳費義務人，是倘
      若上開二筆款項皆係用於繳納保費，益可證明系爭35萬元
      款項與李永棠家庭生活費用無涉。
  ㈤證人李永棠於原審已證稱：「那時候我爸每個月都有給我1萬
    多元，我有90年到93年的證明，除了這個我每個月都有念博
    士班的研究費，還有家教費，沒有必要資助我錢。」等語，
    復參酌李永棠提出朴子市農會交易明細（被上證1），足見
    李永棠於90年至93年間經常使用之上開朴子市農會帳戶，且
    係由該帳戶受領父親李宗諺資助之生活費及其他收入，實無
    須向上訴人借用帳戶以領取生活費。況衡情兩造原僅為大姑
    、弟媳之姻親關係，倘被上訴人當初匯款係為資助其胞弟李
    永棠作為家用，應會匯款至李永棠之帳戶，而非上訴人之帳
    戶，始為合理。
　㈥綜上所述，被上訴人於原審既已提出朴子市農會匯款回條及
    傳訊李永棠到庭證述，用以證明系爭款項係被上訴人借貸上
    訴人之借款，堪認已盡證明之責，則上訴人對其抗辯之「系
    爭款項是被上訴人資助胞弟李永棠之生活費」、「系爭款項
    是被上訴人胞弟李永棠當時在中和住處沒有銀行帳戶而用上
    訴人帳戶」等情，自應負證明之責，然上訴人並未舉證以實
    其說，難認上訴人上開辯詞係屬可採。　　　
  ㈨並聲明：上訴駁回。
五、兩造不爭執之事項：
  ㈠訴外人李永棠於為被上訴人之胞弟，上訴人則為被上訴人之
    前弟媳（訴外人李永棠與上訴人於94年3月31日離婚）。
  ㈡被上訴人曾於93年5月20日匯款35萬元至上訴人所有之萬泰銀
    行（現更名為凱基銀行）中和分行000000000000號帳戶內。
  ㈢依凱基銀行台外幣對帳單報表查詢資料所示：
    ⒈上訴人所有之上開凱基銀行000000000000號帳戶於93年5月
      20日10時47分存入系爭35萬元款項後，隨即於同日14時32
      分提轉333,000元至上訴人所有之另一凱基銀行000000000
      000號帳戶內。
    ⒉凱基銀行000000000000號帳戶，自93年5月20日起至93年6
      月27日止語音轉提之提款人均備註為上訴人；迄至93年6
      月29日由上訴人之父親陳憲榮提領65,000元後，該000000
      000000號帳戶僅餘774元。
  ㈣被上訴人於94年11月15日寄發朴子郵局第198號存證信函予上
    訴人，催告其應於10日內償還系爭35萬元，經上訴人於94年
    11月16日收受。
  ㈤被上訴人於109年10月30日提起本件訴訟。
六、本院之判斷：兩造間於93年5月20日有無被上訴人所主張之3
    5萬元消費借貸關係存在？
　㈠舉證責任之說明：按當事人主張有利於己之事實者，就其事
    實有舉證責任，民事訴訟法第277條定有明文。又稱消費借
    貸者，於當事人間必本於借貸之意思合致，而有移轉金錢或
    其他代替物之所有權於他方之行為，始得當之。是以消費借
    貸，因交付金錢之原因多端，除有金錢之交付外，尚須本於
    借貸之意思而為交付，方克成立。倘當事人主張與他方有消
    費借貸關係存在者，自應就該借貸意思互相表示合致及借款
    業已交付之事實，均負舉證之責任，其僅證明有金錢之交付
    ，未能證明借貸意思表示合致者，仍不能認為有該借貸關係
    存在（最高法院98年度台上字第1045號民事裁判參照）。又
    原告對於自己主張之事實已盡證明之責後，被告對其主張，
    如抗辯其不實並提出反對之主張者，則被告對其反對之主張
    ，亦應負證明之責，此為舉證責任分擔之原則。即各當事人
    就其所主張有利於己之事實，均應負舉證之責，故一方已有
    適當之證明者，相對人欲否認其主張，即不得不更舉反證（
    最高法院99年度台上字第483號判決要旨參照）。本件係被
    上訴人請求上訴人清償系爭35萬元之借款，然為上訴人所否
    認，依上開說明，自應由被上訴人先舉證證明兩造就系爭借
    貸契約之意思表示合致及借款業已交付之事實；若被上訴人
    已舉證證明其所主張之事實，上訴人欲否認被上訴人之主張
    ，亦應負證明之責，先予敘明。
　㈡兩造間就系爭35萬元款項有成立消費借貸契約之合意：
　　⒈被上訴人曾於93年5月20日匯款35萬元至上訴人所有之萬泰
      銀行（現更名為凱基銀行）中和分行000000000000號帳戶
      內，嗣於94年11月15日寄發朴子郵局第198號存證信函予
      上訴人，催告上訴人應於10日內償還系爭35萬元，經上訴
      人於94年11月16日收受等情，為兩造所不爭執，復有朴子
      市農會匯款回條及存證信函（含回執）附原審卷可憑，而
      觀諸該存證信函之內容，被上訴人已明載：「台端於93年
      5月20日向本人借35萬元」，而上訴人既已收受該存證信
      函，依其智識經驗，若否認該款項有借貸合意，理應以類
      似存證信函通知之方式反駁被上訴人，然上訴人卻未為之
      ，是被上訴人主張兩造間就系爭35萬元款項有消費借貸之
      法律關係存在，應堪憑採。
　　⒉上訴人雖辯稱：其收受該存證信函後，曾數次致電被上訴
      人欲否認系爭款項為借款之事，然均未獲回應，甚至數次
      以智慧型手機發訊予被上訴人欲澄清事實，惟仍未獲任何
      回應云云，並提出2019年3月23日發訊記錄為證（上證5）
      ，惟依上訴人之自陳，其既未實際聯絡上被上訴人，理應
      循其他途逕以反駁被上訴人就系爭款項用途之主張， 然
      上訴人卻未為其他積極之聯絡方式，實與常情不符；且上
      訴人所提出之發訊記錄既無具體通話內容，且距94年之存
      證信函達10餘年之久，自難僅以上訴人單方之發訊記錄即
      遽認上訴人之內心意思表示為何，是上訴人此部分所辯，
      尚難憑採。   
　　⒊至上訴人借貸之緣由或目的為何，因與借貸之成立要件無
      關，是本院認無認定之必要，併予敘明。  
　㈢上訴人就其收受系爭款項之原因抗辯，並未能舉證證明：
    ⒈上訴人雖抗辯：系爭款項係被上訴人家人為資助訴外人李
      永棠及上訴人作為家用，並非上訴人向被上訴人借款，且
      因訴外人李永棠當時在中和住處無銀行帳戶而使用上訴人
      帳戶，被上訴人才將系爭款項匯入上訴人之帳戶內云云，
　　　嗣改稱系爭款項是李永棠向其索取凱基銀行存摺，並告知
      注意有無系爭款項匯入，上訴人於93年5月20日發現有系
      爭款項匯入時，旋即告知李永棠，上訴人不知道為何有系
      爭款項匯入云云。
　　⒉然凱基銀行台外幣對帳單報表查詢（原審卷第65至69頁）
      顯示：上訴人所有之上開凱基銀行000000000000號帳戶於
      93年5月20日10時47分存入系爭35萬元款項後，隨即於同
      日14時32分提轉333,000元至上訴人所有之另一凱基銀行0
      00000000000號帳戶內；而凱基銀行000000000000號帳戶
      ，自93年5月20日起至93年6月27日止語音轉提之提款人均
      備註為上訴人；迄至93年6月29日由上訴人之父親陳憲榮
      提領65,000元後，該000000000000號帳戶僅餘774元，此
      為兩造所不爭執之事實，足可認該00000000000號帳戶為
      上訴人本人所使用無訛。
　　⒊而兩造原僅為大姑弟媳之姻親關係，倘被上訴人之匯款係
      為資助李永棠及上訴人作為家用，理應匯款至李永棠之帳
      戶，而非上訴人之帳戶；且李永棠於原審已證稱：「那時
      候我爸每個月都有給我1萬多元，我有90年到93年的證明
      ，除了這個我每個月都有念博士班的研究費，還有家教費
      ，沒有必要資助我錢。」等語，並有李永棠之朴子市農會
      交易明細（被上證1）在卷可佐，足見李永棠於90年至93
      年間經常使用其所有之上開朴子市農會帳戶，且係由該帳
      戶受領父親李宗諺資助之生活費及其他收入，自無須向上
      訴人借用帳戶以供被上訴人匯款之必要，是被上訴人辯稱
      係李永棠借用其帳戶云云，自非可採 。況自被上訴人於9
      3年5月20日匯款35萬元後，李永棠之父親李宗諺仍持續於
      每月匯款13,000元生活費至李永棠所有之朴子市農會帳戶
      ，此有朴子市農會自93年5月31日至94年3月1日間取款憑
      條及收入傳票可稽（被上證2），益徵李永棠並無借用被
      上訴人帳戶之必要。
　　⒋又系爭35萬元匯入上訴人之帳戶後，至93年6月29日止已  
      被提領至僅餘774元，而上訴人與李永棠僅一家三口，實
      難想像一個月家用需花費30幾萬元，其中一筆65,000元更
      係上訴人之父陳憲榮所領取，是上訴人辯稱系爭款項係被
      上訴人家人為資助李永棠及上訴人作為家用云云，實難採
      信。
　　⒌上訴人雖提出凱基銀行之台外幣對帳單報表查詢資料（上
      證4，000000000000、000000000000號帳戶）、台新銀行
      一般信用卡帳單明細（上證6）、南山人壽保險公司保單
      號碼Z000000000、Z000000000、Z000000000之保單（上證
      7）、凱基銀行自93年8月30日起至94年7月26日止之對帳
      單（上證8）等為憑，辯稱：系爭款項係用於清償卡債及
      繳納保單貸款、汽車貸款、水電費等云云，然查：
　　　⑴觀諸上訴人所提出之台外幣對帳單報表查詢資料（帳號0
        00000000000），其中一筆65,000元係上訴人之父親陳
        憲榮所領取，惟上訴人並未提出李永棠有購買中古機車
        、由陳憲榮代為付款之證據以供佐證，是上訴人辯稱：
        該筆65,000元係為返還上訴人父親陳憲榮代購李永棠中
        古機車云云，自難憑採。
      ⑵上訴人辯稱依凱基銀行台外幣對帳單報表查詢資料（帳
        號000000000000）所示，93年5月21日、93年6月2日及9
        3年6月17日分別跨行ATM轉提之20,017元、78,017元及2
        5,017元，係用於清償卡費云云，然由上開查詢資料並
        無從證明上開款項之確實用途為何，且觀諸上訴人所提
        出之台新銀行一般信用卡帳單明細（上證6），上訴人
        分別於93年6月11日及93年6月15日繳納93年5月份之信
        用卡款金額為60,000元及7,491元，亦與上開凱基銀行
        台外幣對帳單報表查詢資料所示之跨行轉提「金額」及
        「時間」不符，是上訴人所提出之凱基銀行台外幣對帳
        單報表查詢資料及台新銀行一般信用卡帳單明細，自未
        能證明上開三筆提款之用途為何，是上訴人此部分之抗
        辯，尚難採信。
      ⑶上訴人抗辯其於93年6月1日、937月1日各提領之10,000
        元係用於繳納汽車貸款云云。然凱基銀行台外幣對帳單
        報表查詢資料之「備註：汽車貸款」應係上訴人自己於
        轉帳時所加註，自難以此即遽認該款項之實際用途；況
        上開查詢資料亦無從證明「該筆款項係匯入何帳戶」及
        「該筆汽車貸款為何人所借貸」，是上訴人辯稱此部分
        支出係屬家用云云，亦難憑採。
      ⑷上訴人抗辯於93年6月3日及93年6月4日跨行ATM轉提77,0
        17元及76,017元係為償還保單借款云云。然觀之凱基銀
        行台外幣對帳單報表查詢資料，並無從得知上開二款項
        之用途為何；再參酌上訴人所提出之保單查詢資料（上
        證7），該三筆保單之要保人均為上訴人，若有保單質
        借，則借款人應為上訴人本人，是縱上訴人辯稱該款項
        之用途為真，亦難以此即率認該款項之用途係屬家用，
        上訴人此部分所辯，亦非可採。  
      ⑸上訴人抗辯於93年6月25日跨行ATM轉提21,187元及53,01
        7元係繳納保險費云云。然凱基銀行台外幣對帳單報表
        查詢資料，並無法證明該款項之用途，且由上訴人提出
        之保單查詢畫面（上證7），可知三筆保單均為「月繳
        」，且保單號碼：Z000000000、Z000000000等保單，每
        月保費分別僅為2,423、1,566元，與上訴人提領之款項
        金額不符，是上訴人此部分所辯，亦與客觀證據不符而
        難以採信。況該三筆保單之要保人均為上訴人，上訴人
        本為繳費義務人，亦與李永棠小家庭之家用無涉。
　　　⑹綜上，凱基銀行之台外幣對帳單報表查詢資料並無法證
        明提領款項之實際用途為何，且上訴人所提出之信用卡
        帳單、保單等資料，亦無法證明提領款項確實用於該支
        出及該支出係屬家用，是被上訴人前開所辯，均難憑採
        。至上訴人提出之上證8，係欲證明其父親陳憲榮自93
        年8月30日起至94年7月26日多次匯款予上訴人以資助其
        家用，惟此證據與本件前開爭點無涉，尚難以佐證上訴
        人之答辯為可採，附此敘明。  
七、綜上所述，被上訴人既已提出朴子市農會匯款回條、存證信
    函，用以證明系爭款項係兩造間之借款，堪認已盡證明之責
    ，則依前開規定及說明，上訴人就其抗辯之事實，亦應負證
    明之責，然上訴人所提出之證據並未能證明系爭款項係用於
    家用，自難認上訴人之辯詞為可採。從而，被上訴人主張依
    兩造間消費借貸關係，請求上訴人給付35萬元，及自定期催
    告清償一個月後之翌日即94年12月17日起至清償日止，按週
    年利率百分之5計算之利息，為有理由，應予准許。是原審
    判命被上訴人全部勝訴，並依職權宣告假執行，於法並無不
    合。上訴意旨指摘原判決不當，求予廢棄改判，為無理由，
    應予駁回。
八、因本案事證已臻明確，兩造其餘爭點所為主張及所提之證據
    （即若兩造間無被上訴人所主張之35萬元消費借貸關係存在
    ，則被上訴人主張依不當得利之法律關係請求上訴人返還35
    萬元，有無理由？），即毋庸再予審酌，附此敘明。
九、據上論結，本件上訴為無理由，依民事訴訟法第436條之1第
    3項、第449條第1項、第78條、第87條第1項，判決如主文。
中　　華　　民　　國　　110 　年　　10 　　月　20　　日
        民事第二庭    審判長法　官　林福來
　　　　
                            法　官　蘇正賢
　　　　　　　　　　　　　　
                            法　官  洪碧雀
以上正本證明與原本無異。
本判決不得上訴。
中　　華　　民　　國　　110 　年　　10　　月　　20　　日
                            書記官  林政良